臺灣臺北地方法院刑事判決　　　　　　　　　　　　　九十年度易字第一七一八號
　　公　訴　人　臺灣臺北地方法院檢察署檢察官
　　被　　　告　丙○○
右列被告因竊盜案件，經檢察官提起公訴（九十年度偵字第一○四六七號），本院判
決如左：
    主  文
丙○○竊盜，累犯，處有期徒刑陸月，如易科罰金，以佰元折算一日，於刑之執行
完畢或赦免後，令入勞動場所強制工作貳年，以保護管束代之。
    事  實
丙○○有犯罪習慣，自民國七十九年起，屢犯竊盜案件四次，各經判處拘役或有期徒
刑不等。其中八十七年所處有期徒刑四月，於八十八年一月廿三日執行完畢。又意圖
為自己不法所有，於九十年四月廿八日下午四時左右，在臺北市○○街卅四號一樓，
下手竊取甲○○背包內之財物，但在碰觸背包而未竊得財物時，即為在場之乙○○發
覺逮捕。
    理  由
一認定犯罪事實之證據及理由：
  (一)被告在司法警察機關詢問及檢察官偵查中，均已坦承前述犯罪事實。
  (二)前項自白，與被害人甲○○、證人乙○○所述情形相符。
二對於被告辯解之判斷：
  被告於審理中翻供，辯稱：被捕當時雖已起意行竊，但未著手。此項辯解，未見提
  出具體反證以供調查，不足以推翻前述已有旁證之初供，無從採信。
三論罪、科刑之理由：
  (一)被告所為，觸犯刑法第三百二十條第三項、第一項之罪。
  (二)依據卷附全國前案紀錄表所載，被告於八十七年間，因竊盜罪經臺灣士林地方法
    院判處有期徒刑四月，八十八年一月廿三日執行完畢。其受有期徒刑執行完畢，
    五年以內再犯本案法定本刑包括有期徒刑之罪，先按累犯規定加重其刑。
  (三)被告已著手於竊盜行為，因及時逮獲而未造成財物損失之結果，為未遂犯，按正
    犯之刑予以減輕。
  (四)審酌被告經前案判刑後，再有竊盜行為，審理中翻異前供，缺乏積極悔過表現，
    檢察官請求判處有期徒刑七月，固非無見，念其僅有國民小學教育程度，智識淺
    薄，所擬行竊物品價值原非甚鉅，且未造成實際損害等一切情狀，認宜量處如主
    文所示之刑，並依法諭知如予易科罰金之折算標準。但本案是否易科罰金，仍宜
    由檢察官根據執行當時被告身體、教育、職業、家庭關係，就其究竟有無顯難執
    行之正當事由，以及如不執行短期自由刑，是否難收矯正之效或難以維持法秩序
    等情，妥為准駁，併予指明。
四宣告保安處分之理由：
  (一)被告於七十九年至八十七年間，屢犯竊盜案件四次，各經判處拘役或有期徒刑不
    等，有上述全國前案紀錄表在卷可憑。本案五犯竊盜罪名，顯有犯罪習慣，必須
    加強他律矯治。
  (二)本案因宣告刑未達有期徒刑一年，不適用竊盜犯贓物犯保安處分條例之規定，應
    命於徒刑執行完畢或赦免後，入勞動場所強制工作二年。但斟酌被告配偶患病、
    子女年幼、家中經濟困難，認為暫時不宜實際執行長期強制工作，先予代以保護
    管束以觀後效，並啟自新。
五適用之法律：
  (一)刑事訴訟法第二百九十九條第一項前段。
  (二)刑法第三百二十條第一項，第四十七條，第二十六條前段，第四十一條第一項，
    第九十條，第九十二條。
  (三)罰金罰鍰提高標準條例第一條，第二條第一項。
中    華    民    國      九十一      年      一      月      廿九      日
                                       法  官  林  勤  綱
右正本證明與原本無異
如不服本判決應於送達後十日內向本院提出上訴狀
                                       書記官  許  博  為
中    華    民    國      九十一      年       一       月    二十九    日
附錄本案論罪科刑法條全文
刑法第三百二十條第一項：
意圖為自己或第三人不法之所有，而竊取他人之動產者，為竊盜罪，處五年以下有期
徒刑、拘役或五百元以下罰金。
